## Araceli Yoselín Cueva Mendoza

## Front-end developer

Sgto. Antonio Lishner Dpto. 903 - Torre E Cercado de Lima Lima - Perú

**c**(51) #952009481

**∞**aycuevam@gmail.com

www.linkedin.com/in/aracelicueva/



Bachiller en Ingeniería de Sistemas. Experiencia en Desarrollo de Aplicaciones Web, e Implementación de Redes VPN y ERP Odoo actualmente, Front-end Developer en Laboratoria, con Dominio de herramientas de desarrollo web. Inglés - Básico. Office- Nivel Avanzado

## > EDUCACIÓN:

- \* Universidad Nacional de Cajamarca Bachiller en Ingeniería de Sistemas -2016.
- \* Laboratoria- Setiembre 2017 Actualidad.

#### > EXPERIENCIA LABORAL:

## \* Deyfor E.I.R.L.- Servicios Generales

(Agosto 2016 → Septiembre 2017)

Empresa dedicada a: Proyectos, Obras Civiles, Obras Metal-Mecánica y Mantenimiento

- Implementación ERP ODOO- Módulos: Productos y Terceros
- Diseño, Implementación y Administración de una red VPN.
- Administrador de RED/ Desarrollo de aplicaciones web
- **Herramientas Utilizadas:** ERP y CRM Odoo V. 10, Python, PostgreSQL, Winbox, Windows Server 2016, C#/Visual Studio 2016.

## \* Oficina General de Sistemas Informáticos y Plataformas Virtuales

(Abril 2016 → Agosto 2016)

Universidad Nacional de Cajamarca.

- Migración de la Página Institucional desde CMS JOOMLA a CMS DRUPAL
- **Herramientas Utilizadas:** XAMPP, CSS3, CMS Drupal, PHP, MySql

#### \* Institución Educativa Pública "La Recoleta"

(Abril 2015 → Diciembre 2015)

Institución Educativa Pública Primaria de la Ciudad de Cajamarca

- Instalación y Operatividad del Servidor de Red
- Herramientas Utilizadas: S.O: Fedora- Linux (Servidor), Usuarios- Clientes Windows 8.

# \* Red de Salud VI San Miguel-Dirección Regional de Salud Cajamarca

(Enero 2015 → Mar 2015)

Hospital Central "GREGORIO RAMÍREZ CABALLERO". San Miguel – Caiamarca.

- Desarrollo de aplicaciones web para el área de Estadística.
- **Herramientas Utilizadas:** Visual Studio2012, SQL Server 200, C# / .Net

#### > REFERENCIA LABORAL:

- Jhovana Huamán Tunante, Jefe de Recursos Humanos de la empresa DEYFOR E.I.R.L. Celular: 976387917.
- Cueva Araujo Paul Omar, Administrador de Red de la Universidad Nacional de Cajamarca- Oficina general de sistemas informáticos y plataformas virtuales, Telf: T: (+51) 076 599240 A: 1911

#### > CONOCIMIENTOS:

- \* Lenguajes de Programación:
- Java (Frameworks: Srping MVC, JSF), C#, Android, JavaScript, Jquery. HTML 5(Lenguaje de Marcado), CSS 3.
- \* Base de Datos:
- SQL Server 2008/2012, MySQL, PostgreSQL, Firebase.
- \* Redes y Telecomunicaciones:
- Gestión de Servicio de Red Integrados, Manejo de Servidores basados en Linux, Telefonía IP, Manejo de Servidores.
- \* Metodologías:
- Scrum, RUP y UML, PMBOK
- \* Otros:
- Business Intelligence, Business Process Management, Cloud Computing, Seguridad Informática, Marketing Digital.
- \* Diseño Gráfico:
- Photoshop CS6, CorelDraw 8

## > CAPACITACIÓN PERSONAL:

- \* "Seguridad Perimetral con Software Libre" -Universidad Nacional de Cajamarca - Participante.
- \*"Desarrollo de Software con Metodologías Ágiles" Universidad Nacional de Cajamarca Participante.
- \* "Marketing Personal" Universidad Nacional de Cajamarca Participante.
  - \*Organización y Normalización de Metadatos e Indicadores de Calidad para la Evaluación de Repositorios Digitales" - WORKSHOP "Pontificia Universidad Católica del Perú - Participante.
- \*"Repositorio Digital Institucional" WORKSHOP
  "Pontificia Universidad Católica del Perú" Participante.
- \* "II EXPOTIC Cajamarca y II Hackaton" Microsoft Top Influencer - Participante.
- \*"III SEMINARIO DE DIRECCIÓN DE PROYECTOS" Universidad Nacional de Cajamarca Organizador.
- \*"SEMANA DE INGENIERÍA" Colegio de Ingenieros del Perú- Sede Cajamarca Participante.
- \*"I JORNADA DE DERECHO PENAL" Universidad Nacional de Cajamarca - Participante

Bachiller Ing. De Sistemas Página 1 co